【裁判字號】    92,訴,1224
【裁判日期】    920813
【裁判案由】    毒品危害防制條例
【裁判全文】
臺灣板橋地方法院刑事判決                        九十二年度訴字第一二二四號
    公  訴  人  臺灣板橋地方法院檢察署檢察官
    被      告  甲○○
右列被告因毒品危害防制條例案件，經檢察官提起公訴（九十一年度毒偵字第三九八
九號、九十二年度毒偵字第一九二號），本院判決如左：
    主  文
甲○○連續施用第一級毒品，累犯，處有期徒刑捌月，扣案之第一級毒品海洛因肆包
（合計淨重六點八一公克，包裝重０點九公克）、第二級毒品安非他命殘渣（殘留於
塑膠袋肆個內，量微無法秤重）沒收銷燬之；含安非他命殘渣之塑膠袋肆個、注射針
筒參支、分裝吸管肆支、安非他命吸食器壹組、提撥器壹支、分裝袋陸個，均沒收。
    事  實
一、甲○○曾因施用毒品案件，經臺灣板橋地方法院裁定送觀察、勒戒後，認無繼續
    施用毒品之傾向，由臺灣板橋地方法院檢察署檢察官於八十八年十二月二十九日
    ，以八十八年度毒偵字第二八九七號為不起訴處分；後又二犯施用毒品案件，經
    同院裁定送觀察、勒戒後，認有繼續施用毒品之傾向，嗣經裁定送強制戒治外，
    並由臺灣板橋地方法院檢察署檢察官以八十九年度毒偵字第二九一○號起訴，經
    同院於八十九年五月三十一日，以八十九年度易字第一六八九號判決判處有期徒
    刑六月，於八十九年七月六日確定，並於九十年十二月五日執行完畢。詎甲○○
    仍不知悔改，基於施用第一、二級毒品安非他命之概括犯意，自九十一年十一月
    開始至九十二年一月三日十二時止，在臺北縣鶯歌鎮○○路一四八巷八號之住處
    ，或將安非他命及海洛因混在一起置於玻璃球吸食器內加火燒烤使成煙霧狀後吸
    食之方法，或單獨施用海洛因，以注射針筒之方式，連續多次施用第一、二級毒
    品海洛因、安非他命。嗣分別於九十一年十一月十一日五時許，在台北縣鶯歌鎮
    ○○路一六五號「超速網網路咖啡店」、台北縣鶯歌鎮○○路一四八巷八號家中
    查獲，並扣得海洛因二包（其中一包淨重０點０二公克，包裝重０點二七公克，
    另一包經檢驗內無海洛因成分）（起訴書誤載為海洛因一包，驗後淨重０‧０二
    公克）、安非他命殘渣袋四包（經檢驗內均含有安非他命殘渣，量微無法秤重）
    （起訴書誤載為安非他命一包，淨重０‧七五公克）、注射針筒二支、分裝吸管
    四支、磅秤一台、安非他命吸食器一組；於九十二年一月三日十五時五十分許，
    在台北縣鶯歌鎮○○路一四八巷八號二樓家中查獲，並扣得海洛因三包（淨重六
    點七九公克，包裝重０點六三公克）、注射針筒乙支、提撥器乙支、分裝袋六個
    。甲○○因本案施用毒品案件，經本院依檢察官聲請，業於九十二年三月二十八
    日以九十二年度毒聲字第九四五號裁定令其入戒治處所施以強制戒治一年。
二、案經臺北縣政府警察局土城分局、三峽分局報請臺灣板橋地方法院檢察署檢察官
    偵查起訴。
    理  由
一、右揭事實，業據被告甲○○於本院審理中坦承不諱，而其於九十一年十一月十一
    日遭查獲後經採集尿液檢驗結果，呈安非他命類及嗎啡陽性反應，有卷附臺北縣
    政府警察局土城分局毒品案被移送者姓名及代碼對照表、臺灣檢驗科技股份有限
    公司九十一年十一月二十七日濫用藥物尿液檢驗報告；又被告於九十二年一月三
    日遭查獲所採集之尿液檢驗結果，亦呈安非他命類及嗎啡陽性反應，有臺北縣政
    府警察局三峽分局查獲毒品危害防制條例案姓名對照表、臺灣檢驗科技股份有限
    公司九十二年一月十四日濫用藥物尿液檢驗報告各乙份可稽，足證被告前開自白
    應與事實相符，復有上開扣案之第一級毒品海洛因四包、第二級毒品安非他命殘
    渣、含安非他命殘渣之塑膠袋四個、注射針筒三支、分裝吸管四支、安非他命吸
    食器一組、提撥器乙支、分裝袋六個扣案可資佐證；再者，被告曾因施用毒品案
    件，經臺灣板橋地方法院裁定送觀察、勒戒後，認無繼續施用毒品之傾向，由臺
    灣板橋地方法院檢察署檢察官於八十八年十二月二十九日，以八十八年度毒偵字
    第二八九七號為不起訴處分；後又二犯施用毒品案件，經同院裁定送觀察、勒戒
    後，認有繼續施用毒品之傾向，經裁定送強制戒治等情，有上開不起訴處分書電
    腦列印本及臺灣高等法院檢察署刑案紀錄簡覆表各一份在卷可考；被告為警查獲
    後，經檢察官聲請本院於九十二年三月二十八日以九十二年度毒聲字第九四五號
    裁定令其入戒治處所施以強制戒治一年等情，亦有上開本院裁定正本一份附卷足
    按。本案事證明確，被告犯行洵堪認定。
二、按海洛因及甲基安非他命分屬第一級及第二級毒品，毒品危害防制條例第二條第
    二項第一款及第二款定有明文。被告前因施用毒品案件，經臺灣板橋地方法院裁
    定送觀察、勒戒後，認無繼續施用毒品之傾向，由臺灣板橋地方法院檢察署檢察
    官於八十八年十二月二十九日，以八十八年度毒偵字第二八九七號為不起訴處分
    ；後又二犯施用毒品案件，經同院裁定送觀察、勒戒後，認有繼續施用毒品之傾
    向，嗣經裁定送強制戒治後，又再施用海洛因及甲基安非他命，核其所為係犯毒
    品危害防制條例第十條第一項之施用第一級毒品罪及同條第二項之施用第二級毒
    品罪；其持有海洛因及甲基安非他命之低度行為，分別為施用之高度行為所吸收
    ，均不另論罪；其先後多次施用海洛因及甲基安非他命之犯行，均時間緊接，方
    法相同，各觸犯構成要件相同之罪名，顯係基於概括之犯意為之，均為連續犯，
    應依刑法第五十六條之規定分別以一罪論並加重其刑；至於被告甲○○係以吸食
    器同時施用海洛因及安非他命二種毒品，應屬一施用行為而同時觸犯上揭二罪名
    ，為想像競合犯，應依刑法第五十五條之規定，從一重之連續施用第一級毒品罪
    處斷，公訴意旨謂上揭二罪間，因犯意各別，行為互異，而應予以分論併罰乙節
    ，尚有未洽，附予敘明。又被告基於施用第二級毒品安非他命之概括犯意自九十
    一年十一月間某日起至九十二年一月三日十二時止，連續施用第二級毒品安非他
    命之犯行，除其中經起訴之於九十一年十一月十一日十時五十分許為警查獲採集
    尿液之時回溯九十六小時內某時起（扣除同日五時許起至同日十時五十分許止之
    不可能施用時間）、九十二年一月三日十九時三十分許為警查獲採集尿液之時回
    溯九十六小時內某時起（扣除同日十五時五十分許起至十九時三十分許止之不可
    能施用時間）犯行外，雖未經檢察官起訴，然此部分與前開起訴判罪部分均有連
    續犯之裁判上一罪關係，為原起訴效力所及，基於審判不可分原則，本院自得一
    併審理，附此敘明。末查被告前因施用毒品案件，經本院以八十九年度易字第一
    六八九號判決判處有期徒刑六月，於八十九年七月六日確定，並於九十年十二月
    五日執行完畢，有卷附臺灣高等法院檢察署刑案紀錄簡覆表一份可按，其受有期
    徒刑執行完畢後五年以內再犯本案法定刑為有期徒刑之上開之罪，為累犯，均應
    依法遞加重其刑。爰審酌被告已有因施用毒品經觀察勒戒後，獲不起訴處分之寬
    典，猶因施用海洛因及安非他命再犯本罪，顯未衷心悛悔，漠視法令之禁制，恣
    意濫用藥品，甚為可訾，兼衡其施用安非他命所生危害實以自戕健康為主，於他
    人尚無明顯重大危害及其犯後終能供認無隱，態度良好等一切情狀，量處如主文
    所示之刑。
三、扣案之海洛因一包（淨重０點０二公克，包裝重０點二七公克）、第二級安非他
    命殘渣（殘留於塑膠袋四個內，量微無法秤重），及海洛因三包（淨重六點七九
    公克，包裝重０點六三公克）均係第一、二級毒品，有法務部調查局九十二年一
    月十四日調科壹字第０六０００六六八七號鑑定通知書（九十一年度毒偵字第三
    九八九號偵查卷第四十七頁）、內政部警政署刑事警察局九十二年六月二十六日
    刑鑑字第０九二０一一三九五五號鑑驗通知書（附於本院卷）、法務部調查局九
    十二年三月四日調科壹字第０六０００六八四四號鑑定通知書（九十二年度毒偵
    字第一九二號偵查卷第四十五頁）各乙紙可參，應依毒品危害防制條例第十八條
    第一項前段規定宣告沒收銷燬之，另扣案之含安非他命殘渣之塑膠袋四個、注射
    針筒三支、分裝吸管四支、安非他命吸食器一組、提撥器乙支、分裝袋六個，係
    被告所有，供本案犯罪所用之物，業據其供承無誤，爰依刑法第三十八條第一項
    第二款之規定宣告沒收；至上開於九十一年十一月十一日為警查獲之海洛因一包
    （淨重一點八四公克、包裝重０點二四公克）及磅秤一支，被告稱為其朋友林俊
    宏所有，因查無證據為被告所有，供犯本案所用之物，且就海洛因部分鑑驗結果
    未發現含法定毒品成分，並非違禁物，有上開法務部調查局九十二年一月十四日
    調科壹字第０六０００六六八七號鑑定通知書可憑，故就海洛因部分爰不沒收銷
    燬之，磅秤一支亦不沒收，併此敘明。
據上論斷，應依刑事訴訟法第二百九十九條第一項前段，毒品危害防制條例第十條第
一項、第二項、第十八條第一項前段，刑法第十一條前段、第五十六條、第五十五條
、第四十七條、第三十八條第一項第二款，判決如主文。
本案經檢察官王志超到庭執行職務
中      華      民      國      九十二      年      八      月    十三  日
                                      臺灣板橋地方法院刑事第二庭
                                          法  官  吳幸娥
右正本證明與原本無異
如不服本判決應於送達後十日內向本院提出上訴狀
                                          書記官  洪惠玲
中      華      民      國      九十二      年      八      月    十三  日
附錄本案論罪科刑法條全文
毒品危害防制條例第十條：
施用第一級毒品者，處六月以上五年以下有期徒刑。
施用第二級毒品者，處三年以下有期徒刑。
毒品危害防制條例第十八條：
查獲之毒品及專供製造或施用毒品之器具，不問屬於犯人與否，均沒收銷燬之。但合
於醫藥或研究之用者，得不予銷燬。
前項合於醫藥或研究用毒品或器具之管理辦法，由法務部會同行政院衛生署定之。


司法院資訊處製作；財團法人民間司法改革基金會備份。
